臺灣雲林地方法院刑事判決　　　　　　　　　　　　　九十二年度訴字第五九一號
　　公　訴　人　臺灣雲林地方法院檢察署檢察官
　　被　　　告　乙○○
右列被告因違反毒品危害防制條例案件，經檢察官提起公訴（九十二年度毒偵字第五
一五號、第六八三號、毒偵緝字第四八號），由本院合議庭裁定以簡式審判程序審理
，判決如左：
    主  文
乙○○連續施用第壹級毒品，累犯，處有期徒刑壹年。施用第貳級毒品，累犯，處有
期徒刑陸月。又連續施用第壹級毒品，累犯，處有期徒刑壹年。連續施用第貳級毒品
，累犯，處有期徒刑柒月，扣案之吸食器壹支、分裝袋貳小包、電子秤壹台均沒收。
應執行有期徒刑貳年肆月，扣案之吸食器壹支、分裝袋貳小包、電子秤壹台均沒收。
    事  實
一、乙○○前於民國（下同）九十年間，因犯竊盜案件，經本院判處有期徒刑五月確
    定，並於九十一年四月二十九日執行完畢。又分別因施用第一、二級毒品海洛因
    及安非他命案件，先後二次經觀察、勒戒後，均認無繼續施用毒品之傾向，由臺
    灣雲林地方法院檢察署檢察官各於九十年四月十九日、九十年十二月十三日，以
    八十九年度毒偵字第一六０二號、九十年度毒偵字第四七二號；九十年度毒偵字
    第八四二號不起訴處分確定。詎其不知悔改，復基於施用第一級毒品之概括犯意
    ，自九十一年七月初某日起至九十一年七月二十三日下午七、八時止，連續在雲
    林縣褒忠鄉○村○○道路旁自己車內等處，以海洛因摻入香煙內點燃吸食之方式
    ，施用第一級毒品海洛因二次；另基於施用第二級毒品之犯意，於九十一年七月
    二十一日下午六、七時許，在同上地點，將安非他命置入玻璃球內，用火烤燒吸
    食其煙之方式，施用第二級毒品安非他命一次。嗣因另涉竊盜案件，於九十一年
    七月二十五日被解送臺灣雲林看守所執行羈押，直至九十一年八月十二日（起訴
    書誤載為九十二年八月十二日）停止羈押責付，共羈押十九日，在該期間內，上
    開施用毒品之犯意業已中斷並戒除毒癮。惟其自臺灣雲林看守所責付釋放後，因
    再與吸食毒品之朋友為伍，遂另行起意，又基於施用第一級毒品之概括犯意，自
    九十一年十二月底某日起至九十二年五月二十二日下午五、六時止，連續在雲林
    縣褒忠鄉○村○○道路旁自己車內等處，以海洛因摻入香煙內點燃吸食方式，約
    二、三星期吸食一次之頻率，施用第一級毒品海洛因多次；另基於施用第二級毒
    品之概括犯意，自九十二年五月十五日下午某時起至九十二年五月十六日下午三
    、四時止，連續在同上地點，將安非他命置入玻璃球內，用火烤燒吸食其煙之方
    式，施用第二級毒品安非他命二次（起訴書誤載為多次）。嗣分別於：(一)九十一
    年七月二十五日，因竊盜案件於臺灣雲林看守所執行羈押，同日採尿送驗呈「嗎
    啡陽性、甲基安非他命陽性」反應。(二)九十二年五月二十四日下午七時三十分許
    ，在雲林縣土庫鎮○○里○○路，因前犯之竊盜案及違反毒品危害防制條例案件
    為警緝獲到案，並扣得吸食器一支、分裝袋二小包、電子秤一台（起訴書漏載電
    子秤一台），經採尿送驗呈「嗎啡陽性、甲基安非他命陽性」反應。(三)九十二年
    五月二十五日，因竊盜案件被解送臺灣雲林第二監獄執行，經採尿送驗呈「嗎啡
    陽性、甲基安非他命陽性」反應。
二、案經臺灣雲林看守所、臺灣雲林第二監獄移送及雲林縣警察局虎尾分局報告臺灣
    雲林地方法院檢察署檢察官偵查起訴。
    理  由
一、被告乙○○對分別在右開時、地，連續施用海洛因、安非他命多次之事實，於偵
    查、審理中均坦白承認，且被告分別在右開時、地所採集之尿液，經送驗結果「
    嗎啡、甲基安非他命」均呈現陽性反應，此有詮昕科技股份有限公司濫用藥物尿
    液檢驗報告二份、雲林縣衛生局煙毒尿液檢驗成績書一份附卷可稽，並有扣案之
    吸食器一支、分裝袋二小包、電子秤一台可資佐證，足認被告自白與事實相符。
二、又被告前分別因施用第一、二級毒品海洛因及安非他命案件，先後二次經觀察、
    勒戒後，均認無繼續施用毒品之傾向，由臺灣雲林地方法院檢察署檢察官各於九
    十年四月十九日、九十年十二月十三日，以八十九年度毒偵字第一六０二號、九
    十年度毒偵字第四七二號；九十年度毒偵字第八四二號不起訴處分確定之事實，
    有上開不起訴處分書、臺灣雲林地方法院檢察署刑案資料查註紀錄表、臺灣高等
    法院被告全國前案紀錄表各一份在卷可稽。被告三犯以上毒品危害防制條例之行
    為，事證明確，應依法論科。
三、按毒品危害防制條例雖於九十二年七月九日修正公布，並於九十三年一月九日施
    行，然該法第十條並未修正，是本件不生法律變更之問題。次按海洛因、安非他
    命分屬毒品危害防制條例第二條第二項第一款、第二款所定之第一、二級毒品。
    核被告乙○○所為，係犯毒品危害防制條例第十條第一項、第二項之施用第一、
    二級毒品罪。被告持有第一級毒品海洛因、第二級毒品安非他命之低度行為，為
    施用第一、二級毒品之高度行為所吸收，不另論處。又被告於竊盜案件羈押前、
    停止羈押責付後多次施用第一級毒品；責付後二次施用第二級毒品之犯行，均時
    間緊接，犯罪構成要件相同，顯係分別基於概括之犯意反覆為之，應分別依連續
    犯規定以一罪論，並均加重其刑。而被告於停止羈押責付後，另行起意再犯施用
    第一、二級毒品之罪，其羈押前、停止羈押責付後，所犯上開施用第一、二級毒
    品四罪間，犯意個別，罪名互殊，應予分論併罰。再被告前於九十年間，因竊盜
    案件，經本院判處有期徒刑五月確定，並於九十一年四月二十九日執行完畢，有
    上開紀錄表可參，其五年內再分別犯本件有期徒刑以上之罪，均為累犯，其所犯
    施用第二級毒品部分，應加重其刑；連續施用第一、二級毒品部分，應分別遞加
    重其刑。爰審酌被告有竊盜之犯罪前科，素行不佳，且前經觀察、勒戒二次後，
    仍分別再犯本罪，顯見其對於毒品之依賴性甚高，有予較長期間隔離社會之必要
    ，與被告施用毒品頻率，和施用毒品足以造成神經方面之損害，並容易引起財產
    、暴力方面之犯罪，及被告犯罪後坦承犯行，態度良好等一切情狀，分別量處如
    主文所示之刑，並定其應執行之刑，以示懲儆。另扣案之吸食器一支、分裝袋二
    小包、電子秤一台，為被告所有，並供其施用第二級毒品犯罪所用之物，業經被
    告坦承在卷，爰依刑法第三十八條第一項第二款規定，宣告沒收。
四、據上論斷，應依刑事訴訟法第二百九十九條第一項前段，毒品危害防制條例第十
    條第一項、第二項，刑法第十一條前段、第五十六條、第五十一條第五款、第四
    十七條、第三十八條第一項第二款，判決如主文。
本案經檢察官甲○○到庭執行職務。
中　　　華　　　民　　　國　　　九十三　年　　　　　一　　月　　十三　　日
                                        臺灣雲林地方法院刑事第三庭
                                            法  官
右正本證明與原本無異。
如不服本判決，應於判決送達後十日內向本院提出上訴狀（應附繕本）。
                          書記官
中　　　華　　　民　　　國　　九十三　　年　　　　　　　　月　　　　　　日
【附錄本案論罪科刑法條全文】
毒品危害防制條例第十條：
施用第一級毒品者，處六月以上五年以下有期徒刑。
施用第二級毒品者，處三年以下有期徒刑。
